【裁判字號】    90,訴,1414
【裁判日期】    900730
【裁判案由】    毒品危害防制條例
【裁判全文】
臺灣高雄地方法院刑事判決                          九十年度訴字第一四一四號
    公  訴  人  臺灣高雄地方法院檢察署
    被      告  甲○○
右列被告因毒品危害防制條例案件，經檢察官提起公訴（九十年度偵字第二七０號）
，本院判決如左：
    主  文
甲○○連續施用第一級毒品，處有期徒刑壹年，第一級毒品海洛因包（驗後淨重壹
點捌貳公克）及攙有第一級毒品海洛因之香煙頭貳支均沒收銷燬之；夾鏈袋共壹佰拾
捌個沒收。又連續施用第二級毒品，處有期徒刑陸月，第二級毒品安非他命壹包（重
約壹點貳公克）沒收銷燬之。應執行有期徒刑壹年伍月，第一級毒品海洛因包（驗
後淨重壹點捌貳公克）、摻有第一級毒品海洛因之香煙頭貳支及第二級毒品安非他命
壹包（重約壹點貳公克），均沒收銷燬之；夾鏈袋共壹佰拾捌個沒收。
    事  實
一、甲○○於民國八十九年間因施用毒品案件，經臺灣高雄地方法院檢察署檢察官（
    以下簡稱檢察官）聲請本院以八十九年度毒聲字第九０三五號裁定送勒戒處所觀
    察、勒戒後，認無繼續施用毒品之傾向，業經檢察官於八十九年十一月三十日以
    八十九年度毒偵字第七七一八號不起訴處分確定在案。詎其明知海洛因及安非他
    命業經公告列為毒品防害防制條例第二條第二項之第一級及第二級毒品，均不得
    非法持有、施用，竟猶不知戒絕悔改，仍各別基於施用第一級毒品海洛因、第二
    級毒品安非他命之概括犯意，自九十年一月初起至同年二月二十一日下午二時許
    止，連續於前揭時日內，先後在高雄縣鳳山市○○○路一七七巷六號住處、高雄
    縣鳳山市○○○路三六四號春天飯店六０八室及高雄縣新興區○○○路二六三號
    十樓之八住處等地，將第一級毒品海洛因粉末攙入香菸內燃燒吸食方式，第二級
    毒品安非他命則置放在吸食器內，下用火燒烤加熱後再吸食其霧化氣體之方式，
    分別施用第一級毒品海洛因及第二級毒品安非他命多次。為警先於九十年三月一
    日上午十時許在高雄縣鳳山市○○○路一七七巷前查獲，並至前揭住處扣得攙有
    第一級毒品海洛因之香煙頭二支、夾鏈袋共一百十八個沒收；後於同年五月二十
    一日下午五時三十分許，又在高雄縣鳳山市○○○路三六四號前為警查獲，並扣
    得第一級毒品海洛因三包（驗後淨重一‧八二公克）及第二級毒品安非他命一包
    （重約一‧二公克）。經檢察官聲請本院以九十年度毒聲字第二四四五號裁定送
    勒戒處所觀察、勒戒後，認有繼續施用毒品傾向。
二、案經高雄市政府警察局、新興分局移送臺灣高雄地方法院檢察署檢察官偵查起訴
    。
    理  由
一、右揭事實，業據被告甲○○坦承不諱，並有第一級毒品海洛因三包、第二級毒品
    安非他命一包及攙有第一級毒品海洛因之香煙頭二支、夾鏈袋共一百十八個扣案
    足資佐證，而被告先後於九十年三月一日、同年五月二十一日二次為警查獲後及
    同年五月二十二日入勒戒所觀察、勒戒時所採集之尿液，經送驗結果，均檢出嗎
    啡（鴉片）及甲基安非他命陽性反應，亦有高雄市立凱旋醫院九十年三月二十三
    日高市凱醫檢字第０００五八號、高雄市政府衛生局九十年六月四日高衛試煙字
    第Ｃ─三七號煙毒尿液檢驗成績書暨台灣高雄看守所附設勒戒處所受勒戒人尿液
    檢驗報告表各一份附卷可稽，被告自白應與事實相符，堪以採信。又被告前於八
    十九年間，因施用毒品案件，經檢察官聲請本院以八十九年度毒聲字第九０三五
    號裁定送勒戒處所觀察、勒戒後，認無繼續施用毒品之傾向，業經檢察官於八十
    九年十一月三十日以八十九年度毒偵字第七七一八號不起訴處分確定在案等事實
    ，有上開不起訴處分書、台灣高等法院被告全國前案記錄表、臺灣高雄地方法院
    檢察署刑案資料查註記錄表各一份在卷可稽，其於前開不起訴處分後五年內再犯
    本件毒品危害防制條例第十條第一項、第二項之罪，再經本院以九十年度毒聲字
    第二四四五號裁定送勒戒處所觀察、勒戒後，認有繼續施用毒品傾向，亦有高雄
    看守所附設勒戒處所九十年五月三日高所坤戒勒字第一五四九號函附有無繼續施
    用毒品傾向證明書一紙在卷可憑，其於上開不起訴處分後五年內再犯施用第一級
    、第二級毒品犯行，事證明確，應依法予以論罪科刑。
二、按海洛因及安非他命業經公告列為毒品防害防制條例第二條第二項之第一級及第
    二級毒品，均不得非法持有、施用。次按犯毒品危害防制條例第十條施用第一級
    、第二級毒品之罪者，檢察官應先將被告送勒戒處所觀察、勒戒，經觀察、勒戒
    後，認無繼續施用毒品傾向者，應由檢察官為不起訴處分之裁定。依此為不起訴
    處分後，五年內再犯第十條施用第一級、第二級毒品之罪，經觀察、勒戒後，認
    有繼續施用毒品之傾向，則不適用前開規定，而應依通常訴訟程序予以起訴論罪
    科刑，此觀諸毒品危害防制條例第二十條第一項、第二項前段、第三項前段規定
    自明。被告前既已因施用毒品案件，經送勒戒處所觀察、勒戒後，認無繼續施用
    毒品傾向，而經檢察官不起訴處分在案，其於五年內再度施用第一、二毒品，再
    經觀察、勒戒後，認有繼續施用毒品之傾向，依法即應予以論科，故核被告所為
    ，係犯毒品危害防制條例第十條第一項之施用第一級毒品罪及同條第二項之施用
    第二級毒品罪。至被告持有第一級毒品海洛因、第二級毒品安非他命犯行，因其
    持有後進而施用，持有之低度行為應分別為施用第一級、第二級毒品之高度行為
    所吸收，均不另論持有毒品罪。又被告分別先後多次施用第一級毒品海洛因、第
    二級毒品安非他命之行為，均時間緊接，且反覆為之，所犯又各係同一罪名之罪
    ，顯均係基於概括犯意為之，均應依連續犯規定論以一罪，並均加重其刑。公訴
    人起訴事實就被告施用毒品之始日，雖認被告係自九十年二月十四日起施用海洛
    因，另自同年二月底起施用安非他命，然經本院審理結果，被告自九十年一月初
    起，即有多次施用海洛因及安非他命之犯行，而此部分之犯行與公訴人起訴之犯
    罪事實既具連續犯裁判上一罪關係，應為起訴效力所及，自在本院所得審理之範
    圍，附此敘明。再者，被告所犯施用第一級毒品及施用第二級毒品罪二罪之間，
    犯意各別，行為互殊，應予分論併罰。審酌被告於毒品危害條例施行後因施用毒
    品，經檢察官依初次勒戒、觀察結果，以無繼續施用傾向為不起訴處分確定後，
    仍未戒絕毒品，再犯相同之罪，顯見其戒毒悔改意志不堅，本不宜寬貸，惟念其
    施用毒品乃自戕一己之身體健康，尚未害及他人，且其犯後坦承犯行，態度良好
    ，前尚無犯罪前科，有臺灣高雄地方法院檢察署刑案資料查註記錄表在卷可稽等
    一切情狀，就其所犯上開二罪分別量處如主文所示之刑，並定其應執行之刑。扣
    案之海洛因三包（驗後淨重一‧八二公克），經送驗結果，確係第一級毒品海洛
    因，有法務部調查局鑑驗通知書一紙在卷可稽，另扣案之安非他命一包（重約一
    ‧二公克），係第二級毒品安非他命，已據被告供明可按，且被告之尿液經檢驗
    結果，確有甲基安非他命陽性反應，亦有上開高雄市立凱旋醫院、高雄市政府衛
    生局煙毒尿液檢驗成績書可佐，確係第二級毒品安非他命無誤，至扣案之香煙頭
    二支，係被告攙入海洛因施用後殘留之物，亦經被告陳明在卷，其上應有殘留第
    一級毒品海洛因，亦堪認定，因所殘留之毒品已無法分析剝離，應一體視同毒品
    ，爰與上開海洛因、安非他命毒品，均併依毒品危害防制條例第十八條第一項前
    段規定宣告沒收並銷燬之；另扣案之夾鏈袋共一百十八個，係被告所有供裝置施
    用毒品所用之物，亦據其陳明，併依刑法第三十八條第一項第一項第二款規定宣
    告沒收。至鑑驗耗損之毒品，既已滅失，即無庸再諭知沒收銷燬。
據上論斷，應依刑事訴訟法第二百九十九條第一項前段，毒品危害防制條例第十條第
一項、第二項、第二十條第三項，第十八條第一項前段，刑法第十一條、第五十六條
、第五十一條第五款、第三十八條第一項第二款，判決如主文。
中      華      民      國    九十      年      七      月     三十     日
                                台灣高雄地方法院刑事庭
                                      法  官  陳淑卿
右正本證明與原本無異。
如不服本判決，應於判決送達後十日內，向本院提出上訴狀。
                                      書記官  陳朝宗
中      華      民      國    九十      年  七      月    二十五    日
附錄本案論罪科刑法條：
毒品危害防制條例第十條：
  施用第一級毒品者，處六月以上五年以下有期徒刑。
  施用第二級毒品者，處三年以下有期徒刑。


司法院資訊處製作；財團法人民間司法改革基金會備份。
